臺灣士林地方法院刑事裁定
111年度聲字第74號
聲明異議人 
即受 刑 人  卓家和



上列聲明異議人即受刑人因違反毒品危害防制條例案件，對於臺
灣臺中地方檢察署檢察官之執行指揮命令（110年度執更助字第5
77號），聲明異議，本院裁定如下：
    主  文
聲明異議駁回。
    理  由
一、聲明異議意旨詳如受刑人所提聲明異議狀之記載（如附件）
    。
二、按受刑人或其法定代理人或配偶以檢察官執行之指揮為不當
    者，得向諭知該裁判之法院聲明異議，刑事訴訟法第484條
    固定有明文。惟所稱「檢察官執行之指揮不當」，係指檢察
    官有積極執行指揮之違法及其執行方法有不當等情形而言，
    檢察官若依確定裁判指揮執行，即無執行之指揮違法或其執
    行方法不當之可言。倘對「法院」所為之判決或裁定（含定
    應執行刑之裁定）不服者，則應循上訴或抗告程序尋求救濟
    ；如該法院之判決或裁定，已經確定，則應另行依再審或非
    常上訴程序，加以救濟，非得以聲明異議方式為之（最高法
    院110年度台抗字第1136號裁定意旨參照）。復按刑事訴訟
    法第484條所指「諭知該裁判之法院」，係指對被告諭知有
    罪判決，於主文內有實際宣示其主刑、從刑之裁判而言。上
    訴審以上訴無理由維持原判決而諭知「上訴駁回」者，縱屬
    實體確定之有罪判決，但因對原判決之主刑、從刑未予更易
    ，其本身復未宣示如何之主刑、從刑，自非該條所指「諭知
    該裁判之法院」（最高法院108年度台抗字第1416號裁定意
    旨參照）。　　
三、經查：
(一)本件受刑人所指摘之檢察官執行之指揮，已載明為「臺灣臺
    中地方檢察署110年度執更助字第577號」，由卷內臺灣高等
    法院被告前案紀錄表可知，上開執行案件所憑之確定裁判雖
    係臺灣高等法院110年度抗字第1339號裁定，然前開裁定之
    主文係諭知「抗告駁回」，經核原審為本院110年度聲字第7
    94號裁定，係就受刑人所犯違反毒品危害防制條例等18罪定
    應執行刑有期徒刑13年6月，案經抗告後由臺灣高等法院裁
    定抗告駁回，並於110年9月13日確定等情，有臺灣高等法院
    上揭裁定及被告前案紀錄表附卷可稽。準此，受刑人固以書
    狀向臺灣高等法院聲明異議，然臺灣高等法院就上開檢察官
    執行之案件，既諭知「抗告駁回」，揆諸前開說明，因未實
    際宣示其主刑、從刑，自非刑事訴訟法第484條所定「諭知
    該裁判之法院」，故受刑人應向實際宣示主刑之本院聲明異
    議，方屬適法。惟受刑人之書狀業經法務部○○○○○○○轉至本
    院，應視為受刑人係向有管轄權之本院聲明異議，先予敘明
    。
(二)再者，受刑人就上開定應執行刑案件，於臺灣高等法院為裁
    定後，並未於法定期間內向最高法院提出再抗告，是該案已
    於110年9月13日確定。從而，上開定應執行刑案件既經裁定
    確定，即具實質之確定力，非經非常上訴或其他適法程序予
    以撤銷或變更，不得再行爭執，則檢察官據以指揮執行，要
    無不當可言。復觀諸本件聲明異議意旨，雖於案號欄記載11
    0年度執更助字第577號，然其內容僅在爭執實體部分，亦即
    本院裁定所定之應執行刑過重，有違比例原則、罪刑相當及
    公平正義原則云云，並非具體指摘執行檢察官有何積極執行
    指揮之違法，或執行方法不當。是以，受刑人既非對於檢察
    官執行之指揮有何不當之處聲明異議，核與刑事訴訟法第48
    4條所規範之要件不符，其主張難認有據。
(三)綜上，受刑人以前開情詞提起本件聲明異議，於法未合，是
　　本件聲明異議為無理由，應予駁回。　
據上論斷，應依刑事訴訟法第220條、第486條，裁定如主文。
中　　華　　民　　國　　111 　年　　1 　　月　　21　　日
                  刑事第三庭　　法  官  李東益
以上正本證明與原本無異
如不服本裁定應於送達後5日內向本院提出抗告狀
                                書記官  謝涵妮
中　　華　　民　　國　　111 　年　　1 　　月　　22　　日